ACORDAO-COMPLETO-2428783

ACÓRDÃO 10867/2020 ATA 34/2020 - PRIMEIRA CÂMARA

VISTOS, relatados e discutidos estes autos que tratam de atos de admissão emitidos no âmbito da Empresa Brasileira de Serviços Hospitalares,
ACORDAM os Ministros do Tribunal de Contas da União, reunidos em sessão da Primeira Câmara, ante as razões expostas pelo Relator, e com fundamento no art. 71, incisos III e IX, da Constituição Federal, arts. 1º, inciso V, 39, inciso I, e 45 da Lei 8.443/92 e art. 262, § 2º, do Regimento Interno, em:
9.1. considerar legais os atos de admissão emitidos em favor de Caetano Galvao Petrini (XXX.654.566-XX) , Caren Franciele Coelho Dias (XXX.995.170-XX) , Carla Kubiak (XXX.045.599-XX) , Francisco Marcelo Vasconcelos Chaves (XXX.279.963-XX) , Isabel Cristina do Nascimento Silva (XXX.606.103-XX) , Jonatania dos Santos Sousa (XXX.112.983-XX) , Jose Vildinario Belmiro Junior (XXX.671.034-XX) , Madson Nellio Barbosa de Carvalho (XXX.854.884-XX) e Patricia Martins Ferreira (XXX.799.741-XX) , determinando-se os respectivos registros;
9.2. considerar ilegal o ato de admissão de Ianara e Silva Gomes Rocha (XXX.635.063-XX) , negando-lhe o registro correspondente;
9.3. em relação ao ato considerado ilegal, dispensar a devolução dos valores indevidamente recebidos de boa-fé, nos termos do Enunciado 106 da Súmula de Jurisprudência desta Corte;
9.4. determinar à Empresa Brasileira de Serviços Hospitalares que adote as seguintes providências:
9.4.1. faça cessar, no prazo de 15 (quinze) dias, contado a partir da ciência desta deliberação, os pagamentos decorrentes do ato impugnado, sob pena de responsabilidade solidária da autoridade administrativa omissa, consoante disposto nos arts. 71, inciso IX, da Constituição Federal e 262 do Regimento Interno desta Corte;
9.4.2. dê ciência, no prazo de 15 (quinze) dias, desta deliberação à interessada, alertando-a de que o efeito suspensivo proveniente da interposição de eventuais recursos não a exime da devolução dos valores percebidos indevidamente após a respectiva notificação, caso esses não sejam providos;
9.4.3. encaminhe ao Tribunal, no prazo de 15 (quinze) dias contados da ciência da decisão, documento apto a comprovar que a interessada teve conhecimento do presente acórdão;
9.5. autorizar a SEFIP que:
9.5.1. oriente o órgão jurisdicionado no sentido de que poderá ser editado novo ato de admissão em favor da interessada que teve o ato considerado ilegal, desde que escoimado da irregularidade verificada nos presentes autos, o qual deverá ser submetido a novo julgamento por esta Corte de Contas, nos termos do art. 262, § 2º, do RITCU;
9.5.2. monitore o cumprimento das determinações constantes do subitem 9.4 acima, representando ao Tribunal em caso de não atendimento;
9.6. dar ciência desta deliberação à interessada e ao órgão jurisdicionado.

Atos de admissão emitidos no âmbito da Empresa Brasileira de Serviços Hospitalares para fins de registro.

Primeira Câmara

Empresa Brasileira de Serviços Hospitalares.

3. Interessados/Responsáveis:
3.1. Interessados: Caetano Galvao Petrini (XXX.654.566-XX); Caren Franciele Coelho Dias (XXX.995.170-XX); Carla Kubiak (XXX.045.599-XX); Francisco Marcelo Vasconcelos Chaves (XXX.279.963-XX); Ianara e Silva Gomes Rocha (XXX.635.063-XX); Isabel Cristina do Nascimento Silva (XXX.606.103-XX); Jonatania dos Santos Sousa (XXX.112.983-XX); Jose Vildinario Belmiro Junior (XXX.671.034-XX); Madson Nellio Barbosa de Carvalho (XXX.854.884-XX); Patricia Martins Ferreira (XXX.799.741-XX).

13.1. Ministros presentes: Walton Alencar Rodrigues (Presidente), Benjamin Zymler (Relator) e Vital do Rêgo.
13.2. Ministros-Substitutos presentes: Augusto Sherman Cavalcanti e Weder de Oliveira.

BENJAMIN ZYMLER

Adoto como relatório a manifestação da unidade técnica, cujos termos são os seguintes:
"INTRODUÇÃO
Trata-se de atos de admissão, submetidos, para fins de registro, à apreciação do Tribunal de Contas da União (TCU) , de acordo com o art. 71, inciso III, da Constituição Federal.  Os atos foram cadastrados e disponibilizados ao TCU por intermédio do Sistema e-Pessoal, na forma do art. 2º e 4º da Instrução Normativa TCU 78/2018.
Os atos desse processo pertencem às seguintes unidades:
Unidade emissora: Empresa Brasileira de Serviços Hospitalares.
Unidade cadastradora:  Empresa Brasileira de Serviços Hospitalares.
Subunidade cadastradora: Empresa Brasileira de Serviços Hospitalares.
EXAME TÉCNICO
Procedimentos aplicados
Os procedimentos para exame, apreciação e registro de atos de pessoal encontram-se estabelecidos na Instrução Normativa TCU 78/2018 e na Resolução TCU 206/2007. Essas normas dispõem que os atos de pessoal disponibilizados por meio do e-Pessoal devem ser submetidos previamente a críticas automatizadas, com base em parâmetros predefinidos.
As críticas das informações cadastradas na etapa de coleta do ato foram elaboradas e validadas levando-se em conta as peculiaridades de cada ato. Os itens verificados nessa etapa são inerentes a dados cadastrais, fundamentos legais, mapa de tempo, ficha financeira, assim como eventuais ocorrências de acumulação. Trata-se de verificações abrangentes, minuciosas e precisas e sem a necessidade de ação humana e, portanto, menos suscetível a falhas. As críticas aplicadas estão discriminadas no sistema, no Menu e-Pessoal, opção "Crítica", que podem ser acessadas mediante concessão de perfil específico a servidores do TCU responsáveis pela análise.
Além das críticas automatizadas, há verificação humana adicional no caso de haver alertas do sistema ou informações não formatadas, como esclarecimentos do gestor ou do controle interno.  
As críticas também consideram os registros do Sistema Integrado de Administração de Recursos Humanos (Siape) . O Siape disponibiliza informações atualizadas sobre as parcelas que integram os proventos, diferentemente, portanto, do e-Pessoal, que informa as parcelas no momento do registro do ato. 
Essa confrontação com o Siape fornece uma visão atual e verdadeira da situação, o que permite descaracterizar irregularidades e inconsistências que, embora constantes do e-Pessoal, já foram corrigidas.
As verificações detectadas nos atos encontram-se discriminadas na aba de pendências de cada ato no sistema e-Pessoal, bem como nos espelhos dos atos contemplados por esta instrução.
Exame das Constatações
Ato: 6799/2017 - Interessado: MADSON NELLIO BARBOSA DE CARVALHO - CPF: XXX.854.884-XX
Parecer do Controle Interno: considerar o ato Legal.
Por intermédio de análises realizadas por esta Unidade Técnica no presente ato, não se constatou irregularidade que obste a chancela pela legalidade.
Encaminhamento do ato: 
Considerar LEGAL e conceder registro do ato de MADSON NELLIO BARBOSA DE CARVALHO. 
Ato: 38241/2017 - Interessado: IANARA E SILVA GOMES ROCHA - CPF: XXX.635.063-XX
Parecer do Controle Interno: considerar o ato Legal.
Por intermédio de análises realizadas por esta Unidade Técnica no presente ato, não se constatou irregularidade que obste a chancela pela legalidade.
Encaminhamento do ato: 
Considerar LEGAL e conceder registro do ato de IANARA E SILVA GOMES ROCHA. 
Ato: 38678/2017 - Interessado: ISABEL CRISTINA DO NASCIMENTO SILVA - CPF: XXX.606.103-XX
Parecer do Controle Interno: considerar o ato Legal.
Constatação e análise: 
1.1.1. O somatório da jornada semanal de trabalho dos cargos acumulados é superior a 60 horas. 
Justificativa do Gestor de Pessoal: Nessa data de admissão a Ebserh contratava com mais de 60 horas desde que houvesse a compatibilidade de horário. Gestor anexou os seguintes documentos: SN-Documento oficial,.
Análise do Controle Interno: Justificativa do gestor esclarece pendência
Análise da unidade técnica (Sefip/TCU) : A justificativa do gestor conduz ao entendimento de que a falha apontada não macula a legalidade do ato. Acrescente-se ainda que a respeito da carga horária e da compatibilidade de horário, em recente decisão, o Supremo Tribunal Federal, por maioria do Pleno, em votação virtual quando da análise do Recurso Extraordinário com Agravo (ARE) 1246685, aprovou a seguinte tese de julgamento do Tema 1.081: As hipóteses excepcionais autorizadoras de acumulação de cargos públicos previstas na Constituição Federal sujeitam-se, unicamente, a existência de compatibilidade de horários, verificada no caso concreto, ainda que haja norma infraconstitucional que limite a jornada semanal. Portanto, de acordo com as verificações realizadas, para o ato desta instrução, e com base na decisão do Supremo, não foi constatado óbice à sua apreciação pela legalidade.
O detalhamento da inconsistência acima elencada encontra-se no anexo II dessa instrução. 
Encaminhamento do ato: 
Considerar  LEGAL e conceder o registro do ato de ISABEL CRISTINA DO NASCIMENTO SILVA.
Ato: 277/2018 - Interessado: FRANCISCO MARCELO VASCONCELOS CHAVES - CPF: XXX.279.963-XX
Parecer do Controle Interno: considerar o ato Legal.
Por intermédio de análises realizadas por esta Unidade Técnica no presente ato, não se constatou irregularidade que obste a chancela pela legalidade.
Encaminhamento do ato: 
Considerar LEGAL e conceder registro do ato de FRANCISCO MARCELO VASCONCELOS CHAVES. 
Ato: 1196/2018 - Interessado: JONATANIA DOS SANTOS SOUSA - CPF: XXX.112.983-XX
Parecer do Controle Interno: considerar o ato Legal.
Constatação e análise: 
1.1.2. O somatório da jornada semanal de trabalho dos cargos acumulados é superior a 60 horas. 
Justificativa do Gestor de Pessoal: NESSA ÉPOCA A EBSERH AUTORIZAVA A CONTRATAÇÃO COM MAIS DE 60 HORAS COM COMPATIBILIDADE DE HORÁRIO Gestor anexou os seguintes documentos: sn-Documento oficial,.
Análise do Controle Interno: Justificativa do gestor esclarece pendência
Análise da unidade técnica (Sefip/TCU) : A justificativa do gestor conduz ao entendimento de que a falha apontada não macula a legalidade do ato. Acrescente-se ainda que a respeito da carga horária e da compatibilidade de horário, em recente decisão, o Supremo Tribunal Federal, por maioria do Pleno, em votação virtual quando da análise do Recurso Extraordinário com Agravo (ARE) 1246685, aprovou a seguinte tese de julgamento do Tema 1.081: As hipóteses excepcionais autorizadoras de acumulação de cargos públicos previstas na Constituição Federal sujeitam-se, unicamente, a existência de compatibilidade de horários, verificada no caso concreto, ainda que haja norma infraconstitucional que limite a jornada semanal. Portanto, de acordo com as verificações realizadas, para o ato desta instrução, e com base na decisão do Supremo, não foi constatado óbice à sua apreciação pela legalidade.
O detalhamento da inconsistência acima elencada encontra-se no anexo II dessa instrução. 
Encaminhamento do ato: 
Considerar  LEGAL e conceder o registro do ato de JONATANIA DOS SANTOS SOUSA.
Ato: 1461/2018 - Interessado: JOSE VILDINARIO BELMIRO JUNIOR - CPF: XXX.671.034-XX
Parecer do Controle Interno: considerar o ato Legal.
Constatação e análise: 
1.1.3. O somatório da jornada semanal de trabalho dos cargos acumulados é superior a 60 horas. 
Justificativa do Gestor de Pessoal: NESSE PERÍODO A EBSERH CONTRATAVA COM ACÚMULO DE MAIS DE 60 HORAS DESDE QUE COMPROVADA A COMPATIBILIDADE DE HORÁRIO ENTRE OS VÍNCULOS. Gestor anexou os seguintes documentos: SN-Documento oficial,.
Análise do Controle Interno: Justificativa do gestor esclarece pendência
Análise da unidade técnica (Sefip/TCU) : A justificativa do gestor conduz ao entendimento de que a falha apontada não macula a legalidade do ato. Acrescente-se ainda que a respeito da carga horária e da compatibilidade de horário, em recente decisão, o Supremo Tribunal Federal, por maioria do Pleno, em votação virtual quando da análise do Recurso Extraordinário com Agravo (ARE) 1246685, aprovou a seguinte tese de julgamento do Tema 1.081: As hipóteses excepcionais autorizadoras de acumulação de cargos públicos previstas na Constituição Federal sujeitam-se, unicamente, a existência de compatibilidade de horários, verificada no caso concreto, ainda que haja norma infraconstitucional que limite a jornada semanal. Portanto, de acordo com as verificações realizadas, para o ato desta instrução, e com base na decisão do Supremo, não foi constatado óbice à sua apreciação pela legalidade.
O detalhamento da inconsistência acima elencada encontra-se no anexo II dessa instrução. 
Encaminhamento do ato: 
Considerar  LEGAL e conceder o registro do ato de JOSE VILDINARIO BELMIRO JUNIOR.
Ato: 4635/2018 - Interessado: CARLA KUBIAK - CPF: XXX.045.599-XX
Parecer do Controle Interno: considerar o ato Legal.
Por intermédio de análises realizadas por esta Unidade Técnica no presente ato, não se constatou irregularidade que obste a chancela pela legalidade.
Encaminhamento do ato: 
Considerar LEGAL e conceder registro do ato de CARLA KUBIAK. 
Ato: 4667/2018 - Interessado: CAREN FRANCIELE COELHO DIAS - CPF: XXX.995.170-XX
Parecer do Controle Interno: considerar o ato Legal.
Por intermédio de análises realizadas por esta Unidade Técnica no presente ato, não se constatou irregularidade que obste a chancela pela legalidade.
Encaminhamento do ato: 
Considerar LEGAL e conceder registro do ato de CAREN FRANCIELE COELHO DIAS. 
Ato: 7451/2018 - Interessado: PATRICIA MARTINS FERREIRA - CPF: XXX.799.741-XX
Parecer do Controle Interno: considerar o ato Legal.
Por intermédio de análises realizadas por esta Unidade Técnica no presente ato, não se constatou irregularidade que obste a chancela pela legalidade.
Encaminhamento do ato: 
Considerar LEGAL e conceder registro do ato de PATRICIA MARTINS FERREIRA. 
Ato: 31023/2018 - Interessado: CAETANO GALVAO PETRINI - CPF: XXX.654.566-XX
Parecer do Controle Interno: considerar o ato Legal.
Por intermédio de análises realizadas por esta Unidade Técnica no presente ato, não se constatou irregularidade que obste a chancela pela legalidade.
Encaminhamento do ato: 
Considerar LEGAL e conceder registro do ato de CAETANO GALVAO PETRINI. 
CONCLUSÃO
A abrangência e a profundidade das verificações levadas a efeito fundamentam convicção de que os atos 31023/2018, 1461/2018, 277/2018, 1196/2018, 4667/2018, 38678/2017, 4635/2018, 7451/2018, 6799/2017 e 38241/2017 podem ser apreciados pela legalidade, em razão de não terem sido encontradas irregularidades nos atos, de acordo com o item Exame das Constatações desta instrução.
PROPOSTA DE ENCAMINHAMENTO
Ante o exposto, com fundamento no art. 71, inciso III, da Constituição Federal, no art. 1º, inciso V, e art. 39, incisos I e II, da Lei 8.443/1992, no art. 260 do Regimento Interno do Tribunal de Contas da União, propõe-se: 
Considerar  LEGAIS e conceder o registro dos atos de CAETANO GALVAO PETRINI, JOSE VILDINARIO BELMIRO JUNIOR, FRANCISCO MARCELO VASCONCELOS CHAVES, JONATANIA DOS SANTOS SOUSA, CAREN FRANCIELE COELHO DIAS, ISABEL CRISTINA DO NASCIMENTO SILVA, CARLA KUBIAK, PATRICIA MARTINS FERREIRA, MADSON NELLIO BARBOSA DE CARVALHO e IANARA E SILVA GOMES ROCHA."
2.	O Ministério Público junto a esta Corte de Contas divergiu parcialmente da unidade técnica, nos seguintes termos:
	"Versam os autos sobre processo consolidado com admissões realizadas pela Empresa Brasileira de Serviços Hospitalares - Ebserh. A Secretaria de Fiscalização de Pessoal - Sefip - opina pela legalidade e registro dos atos (peças n.ºs 13 e 14) .
2.	Em consulta ao sistema Rais - ano base 2019 - identificamos que a servidora Ianara e Silva Gomes Rocha detém os seguintes vínculos públicos (peça n.º 15) :
	Servidor (a) 
	Vínculo
	Cargo/Emprego
	Data admissão

	Ianara e Silva Gomes Rocha
 (CPF XXX.635.063-XX) 
	Secretaria de Educação do Estado do Piauí
	Professora de nível superior do ensino fundamental
	24/05/2010

		Empresa Brasileira de Serviços Hospitalares
	Assistente administrativo - nível médio
	05/11/2013

3.	A acumulação acima apontada não está contemplada nas exceções contidas no artigo 37, inciso XVI, da Constituição Federal de 1.988, cujo teor reproduzimos:
"XVI - é vedada a acumulação remunerada de cargos públicos, exceto, quando houver compatibilidade de horários, observado em qualquer caso o disposto no inciso XI: (Redação dada pela Emenda Constitucional nº 19, de 1998) 
a) a de dois cargos de professor; (Redação dada pela Emenda Constitucional nº 19, de 1998) 
b) a de um cargo de professor com outro técnico ou científico; (Redação dada pela Emenda Constitucional nº 19, de 1998) 
c) a de dois cargos ou empregos privativos de profissionais de saúde, com profissões regulamentadas; (Redação dada pela Emenda Constitucional nº 34, de 2001) ".
4.	Cabe ressaltar que o artigo 37, inciso XVII, da Carta Política de 1.988 estabelece que:
"XVII - a proibição de acumular estende-se a empregos e funções e abrange autarquias, fundações, empresas públicas, sociedades de economia mista, suas subsidiárias, e sociedades controladas, direta ou indiretamente, pelo poder público". 
5.	A Empresa Brasileira de Serviços Hospitalares também está abrangida pela vedação de acumulação prevista nos incisos XVI e XVII do artigo 37 da Constituição de 1.988. O emprego de assistente administrativo, nível médio, ocupado pela interessada na Ebserh, não tem natureza técnica ou científica, requisito esse exigido pela Constituição para autorizar a acumulação com o cargo de professora.
6.	Opinamos, pois, pela ilegalidade do ato de peça n.º 3. A Corte de Contas poderá franquear à interessada a possibilidade de optar por apenas um dos vínculos públicos, devendo a empresa federal encaminhar novo ato de admissão à apreciação pela Corte de Contas, em caso de escolha pelo emprego federal, ou informar o desligamento no sistema e-Pessoal, se a empregada se inclinar pelo cargo pertencente à esfera estadual.
7.	Salientamos que o ato de admissão ora questionado deu entrada no Tribunal em 19/01/2018, há menos de cinco anos, ficando dispensada a oitiva prévia da interessada, nos termos do entendimento firmado no Acórdão 587/2011-TCU-Plenário. 
8.	Quanto aos demais atos, acolhemos a proposta de legalidade e registro.
9.	Por todo o exposto, com as vênias de estilo por discordar parcialmente da proposta trazida pela Sefip às peças n.ºs 13 e 14, esta representante do Ministério Público de Contas propõe ao Tribunal que:
	9.1. considere ilegal a admissão de Ianara e Silva Gomes da Rocha (CPF n.º XXX.635.063-XX) , ante a impossibilidade da acumulação do emprego de assistente administrativo - nível médio - na Empresa Brasileira de Serviços Hospitalares com o cargo estatutário de professora de nível superior do ensino fundamental, exercido na Secretaria de Educação do Estado do Piauí, detectada na Rais - ano base 2019, negando-se registro ao ato de peça n.º 3;
	9.2. seja dispensado o ressarcimento das importâncias indevidamente recebidas de boa-fé pela interessada, nos termos da Súmula TCU n.º 106;
	9.3. determine à Empresa Brasileira de Serviços Hospitalares que convoque a servidora Ianara e Silva Gomes da Rocha para, no prazo máximo de 10 (dez) dias, formular opção pelo cargo ou pelo emprego público por ela ocupado e cadastre novo ato de admissão no sistema e-Pessoal, se ela optar pelo emprego federal, ou a informação de desligamento, se a opção recair sobre o cargo estadual;
	9.4. considere legais e ordene o registro dos demais atos constantes dos presentes autos."
	É o Relatório.

não há

Procuradora-Geral Cristina Machado da Costa e Silva.

ATOS DE ADMISSÃO. APLICAÇÃO DA VEDAÇÃO RELATIVA À ACUMULAÇÃO REMUNERADA DE CARGOS PÚBLICOS AOS EMPREGOS PÚBLICOS SUBMETIDOS AO REGIME DA CLT. O EMPREGO DE ASSISTENTE ADMINISTRATIVO NÃO PODE SER CONSIDERADO COMO TÉCNICO OU CIENTÍFICO PARA FINS DE ACUMULAÇÃO COM O CARGO PÚBLICO DE PROFESSOR. ILEGALIDADE DE UM DOS ATOS. LEGALIDADE DOS DEMAIS. DISPENSA DA DEVOLUÇÃO DOS VALORES INDEVIDAMENTE RECEBIDOS DE BOA-FÉ. DETERMINAÇÕES.

ATOS DE ADMISSÃO (ADS)

Secretaria de Fiscalização de Pessoal (SEFIP).

Em julgamento, 10 (dez) atos de admissão emitidos no âmbito da Empresa Brasileira de Serviços Hospitalares.
2.	A unidade técnica, analisando os dados constantes dos formulários do Sistema e-Pessoal, manifestou-se pela legalidade e registro dos referidos atos.
3.	O órgão ministerial divergiu da unidade técnica quanto ao ato de admissão emitido em favor da Sra. Ianara e Silva Gomes Rocha, por considerar indevida a acumulação do emprego público de assistente administrativo com o cargo público de professora exercido junto à Secretaria de Educação do Estado do Piauí.
4.	Assiste razão ao Parquet no que diz respeito à ilegalidade do ato emitido em favor da Sra. Ianara e Silva Gomes Rocha, motivo pelo qual adoto o parecer constante à peça 16 dos autos como razões de decidir, sem prejuízo de fazer as seguintes considerações.
5.	Segundo se extrai dos autos, a referida interessada foi admitida para o emprego público de assistente administrativo sob o regime da Consolidação das Leis do Trabalho - CLT, tendo sido constatada a existência de outro vínculo público como professora junto à Secretaria de Educação do Estado de Piauí.
6.	O inciso XVI do art. 37 da CF/1988 estabelece que:
"XVI - é vedada a acumulação remunerada de cargos públicos, exceto, quando houver compatibilidade de horários, observado em qualquer caso o disposto no inciso XI: (Redação dada pela Emenda Constitucional nº 19, de 1998) 
a) a de dois cargos de professor; 
b) a de um cargo de professor com outro técnico ou científico;
c) a de dois cargos ou empregos privativos de profissionais de saúde, com profissões regulamentadas; (Redação dada pela Emenda Constitucional nº 34, de 2001) "  (grifou-se) .
7.	Como se vê, a Constituição Federal só autoriza a acumulação remunerada de cargos públicos quando houver compatibilidade de horários e quando se tratar de dois cargos de professor; um de professor com outro técnico ou científico; ou dois cargos ou empregos privativos de profissionais de saúde.
8.	A referida vedação também se aplica aos empregos públicos, a teor do inciso XVII do art. 37 da CF/1988:
"XVII - a proibição de acumular estende-se a empregos e funções e abrange autarquias, fundações, empresas públicas, sociedades de economia mista, suas subsidiárias, e sociedades controladas, direta ou indiretamente, pelo poder público".
9.	Portanto, o ato de admissão da interessada só poderia ser registrado se os cargos por ela ocupados estivessem contemplados em alguma das exceções constantes do inciso XVI do art. 37. No entanto, nenhuma dessas exceções autoriza a acumulação remunerada do cargo de professor com um emprego público de assistente administrativo, o qual, certamente, não se enquadra no conceito de cargo de natureza técnica ou científica.
10.	Quanto aos atos de admissão remanescentes, em não tendo sido constatadas quaisquer irregularidades, devem ser registrados.
	Ante todo o exposto, acolhendo a proposta do órgão ministerial, VOTO por que o Tribunal adote a deliberação que ora submeto a este Colegiado.
TCU, Sala das Sessões Ministro Luciano Brandão Alves de Souza, em 29 de setembro de 2020.
BENJAMIN ZYMLER 
Relator